【裁判字號】    97,上易,377
【裁判日期】    970318
【裁判案由】    竊盜
【裁判全文】
臺灣高等法院臺中分院刑事判決         97年度上易字第377號
上  訴  人  臺灣臺中地方法院檢察署檢察官
被      告  甲○○
                    （現另案於臺灣台中監獄執行中）
上列上訴人因被告竊盜案件，不服臺灣臺中地方法院96年度易字
第5985號，中華民國96年12月17日第一審判決（起訴案號：臺灣
臺中地方法院檢察署96年度偵字第26947號），提起上訴，本院
判決如下：
    主  文
上訴駁回。
    事  實
一、甲○○素行不佳，前於民國（下同）91年間曾因犯竊盜罪，
    經本院判處有期徒刑2年確定，於93年10月3日執行完畢；又
    於94年間因犯竊盜罪，經本院判處有期徒刑1年4月確定，嗣
    於96年7月16日經本院以96年度聲減字第554號，減為有期徒
    刑8月確定，於96年8月26日執行完畢。詎仍不知悔改，復意
    圖為自己不法之所有，攜帶其所有客觀上足以威脅人生命、
    身體，可供兇器使用之螺絲起子1支，及黑色棉質手套1副、
    手電筒1支，於96年11月12日下午8時45分許，在臺中縣龍井
    鄉○○路○段160號前，以其所攜帶之螺絲起子，敲破乙○○
    所有停放在上址之車牌號碼H5－0077號自小客車右後車窗（
    毀損部分未據告訴），竊取乙○○所有之黑色背包1只（內
    有郵局存摺1本、國民身分證1張及現金新臺幣5000元）。得
    手後，適為乙○○所發現而立即報警處理後，甲○○旋為警
    逮捕，並扣得甲○○所有供竊盜所用之上開黑色棉質手套1
    副、螺絲起子1支、手電筒1支等物。
二、案經臺中縣警察局烏日分局報告臺灣臺中地方法院檢察署檢
    察官偵查起訴。
    理  由
一、上開犯罪事實，業據被告甲○○於警詢、偵查、原審及本院
    審理時供認不諱，核與證人即被害人乙○○於警詢中證述情
    節相符，復有卷附之贓物認領保管單1份、刑案現場照片6張
    及扣案之黑色棉質手套1副、螺絲起子1支、手電筒1支等物
    足稽，足認被告之自白與事實相符，應堪採信。是罪證明確
    ，被告之犯行堪以認定。另被害人乙○○失竊之上開背包內
    確有現金5000元，已據被害人乙○○陳明在卷，並有上開贓
    物認領保管單足憑，被告於本院審理時辯稱該背包內並無現
    金云云，核無可採，附此說明。
二、按被告以外之人於審判外之陳述，雖不符刑事訴訟法第159
    條之1至第159條之4之規定，而經當事人於審判程序同意作
    為證據，法院審酌該言詞陳述或書面陳述作成時之情況，認
    為適當者，亦得為證據。當事人、代理人或辯護人於法院調
    查證據時，知有第159條第1項不得為證據之情形，而未於言
    詞辯論終結前聲明異議者，視為有前項之同意，刑事訴訟法
    第159條之5第1項、第2項定有明文。立法意旨在於傳聞證據
    未經當事人之反對詰問予以核實，原則上先予排除，惟若當
    事人已放棄詰問或未聲明異議，基於證據資料愈豐富，愈有
    助於真實發現之理念，且強化言詞辯論主義，法院自可承認
    該傳聞證據例外擁有證據能力。查本件被告對於證人乙○○
    上開於審判外陳述之證據能力，並未於言詞辯論終結前聲明
    異議，依刑事訴訟法第159條之5第2項之規定，視為同意作
    為證據，且本院審酌上開證人均係於案發後不久所為之陳述
    ，記憶猶新，又非在非自由意志之情況下所為之陳述，所陳
    自較符事實，認該言詞陳述適當，依刑事訴訟法第159條之5
    第1項之規定，自得為證據。
三、按刑法第321條第1項第3款所規定之攜帶兇器竊盜罪，係以
    行為人攜帶兇器竊盜為其加重條件，此所謂兇器，其種類並
    無限制，凡客觀上足對人之生命、身體、安全構成威脅，具
    有危險性之兇器均屬之，且祇須行竊時攜帶此種具有危險性
    之兇器為已足，並不以攜帶之初有行兇之意圖為必要（最高
    法院79年台上字第5253號判例參照）。本件被告所攜帶之上
    開螺絲起子既足以敲破該車之右後車窗，足認質地堅硬，客
    觀上可供敲擊及剌傷人體使用，顯為具有危險性之兇器無疑
    。核被告所為，係犯刑法第321條第1項第3款之攜帶兇器竊
    盜罪。又被告素行不佳，前於94年間曾因犯竊盜罪，經本院
    判處有期徒刑1年4月確定，嗣於96年7月16日經本院以96年
    度聲減字第554號，減為有期徒刑8月確定，於96年8月26日
    執行完畢，有臺灣高等法院被告前案紀錄表1紙在卷可按，
    其於受有期徒刑之執行完畢後，5年以內故意再犯有期徒刑
    以上之本罪，為累犯，應依刑法第47條第1項之規定加重其
    刑。原審調查後，適用刑法第321條第1項第3款、第47條第1
    項、第38條第1項第2款，並審酌被告之素行不佳及其犯罪之
    動機、手段、目的，所生危害，犯罪之情節，犯罪所得不多
    ，且已由被害人領回，犯後坦承犯行之態度等一切情狀，量
    處被告有期徒刑10月，以示懲儆；至扣案之上開黑色棉質手
    套1副、螺絲起子1支、手電筒1支等物，均係被告所有，且
    為供本件犯罪所用之物，業據被告陳明在卷，並依刑法第38
    條第1項第2款之規定宣告沒收云云，認事用法核無違誤，量
    刑亦妥適。檢察官上訴意旨雖指摘原審僅判處被告有期徒
    刑10月，量刑過輕。被告前有多次竊盜及加重竊盜之前科
    ，且曾2次經法院認有犯罪習慣而宣告強制工作，本件未予
    宣告強制工作，顯然違背法令云云。但查量刑係屬事實審
    法院之職權，苟無違背法定刑之規定或顯然不當，即難指為
    違法。查原審審酌被告之素行及犯罪之動機、手段、目的，
    所生危害，犯罪之情節，犯罪所得不多，且已由被害人領回
    ，犯後坦承犯行之態度等一切情狀，量處被告有期徒刑10月
    ，核無違背法定刑之規定，亦無顯然不當之情形，尚難指為
    違法。本件被告應執行刑未達1年以上，依竊盜犯贓物犯
    保安處分條例第2條第3項之規定，並無該條例之適用，且查
    本件被告僅竊盜1次，所竊得之財物又不多，遽予宣告強制
    工作，有違比例原則，故不予宣告強制工作。綜上，檢察官
    之上訴，並無理由，應予駁回。
四、據上論結，應依刑事訴訟法第368條，判決如主文。
本案經檢察官丙○○到庭執行職務。
中    華    民    國    97    年    3     月    18    日
            刑事第八庭  審判長法  官  羅  得  村
                              法  官  吳  進  發
                              法  官  劉  榮  服
上列正本證明與原本無異。
不得上訴。
                              書記官  周  巧  屏
中    華    民    國    97    年    3     月    19    日
附錄本判決論罪科刑法條全文
刑法第321條第1項：
犯竊盜罪而有左列情形之一者，處六月以上、五年以下有期徒刑：
一、於夜間侵入住宅或有人居住之建築物、船艦或隱匿其內而犯
    之者。
二、毀越門扇、牆垣或其他安全設備而犯之者。
三、攜帶兇器而犯之者。
四、結夥三人以上而犯之者。
五、乘火災、水災或其他災害之際而犯之者。
六、在車站或埠頭而犯之者。


司法院資訊處製作；財團法人民間司法改革基金會備份。
